臺灣高等法院高雄分院刑事裁定
110年度聲字第1759號
聲  請  人
即被告之母  鄭梅鄉
被      告  林政輝



選任辯護人  李兆隆律師(法律扶助)
上列聲請人因被告違反毒品危害防制條例案件（110 年度上訴
字第983 號），聲請具保停止羈押，本院裁定如下：
    主  文
聲請駁回。
    理  由
一、聲請意旨如附件聲請狀。
二、程序事項
　　按被告及得為其輔佐人之人或辯護人，得隨時具保，向法院
    聲請停止羈押。刑事訴訟法第110條第1項定有明文。本件聲
    請人乙○○因被告甲○○違反毒品危害防制條例案件受羈押而聲
    請停止羈押，經查聲請人係被告之母，有戶籍資料在卷可稽
    ，依前開說明，其以自己名義為聲請人為被告提出本件具保
    停止羈押之聲請，於法即無不合，先予敘明。
三、適用規範之說明
　　按被告經法官訊問後，認為犯罪嫌疑重大，而有下列情形之
    一，非予羈押，顯難進行追訴、審判或執行者，得羈押之：
    逃亡或有事實足認為有逃亡之虞者。有事實足認為有湮滅
    、偽造、變造證據或勾串共犯或證人之虞者。所犯為死刑
    、無期徒刑或最輕本刑為5 年以上有期徒刑之罪，有相當理
    由認為有逃亡、湮滅、偽造、變造證據或勾串共犯或證人之
    虞者。刑事訴訟法第101 條第1 項定有明文。又羈押之被告
    ，有下列情形之一者，如經具保聲請停止羈押，不得駁回：
    現罹疾病，非保外治療顯難痊癒者。刑事訴訟法第114條第
    3 款亦已明定。
四、本院之判斷
  ㈠本件被告因涉犯違反毒品危害防制條例案件，前經檢察官提
    起公訴後，由原審臺灣橋頭地方法院於民國110 年8 月25日
    以109 年度訴字第120 號作成第一審判決，依毒品危害防制
    條例第4 條第2 項製造第二級毒品罪判處有期徒刑4 年6 月
    。嗣被告提起第二審上訴，經本院於110 年10月29日受理移
    審並訊問後，認為被告涉犯製造第二級毒品罪之犯嫌重大，
    所犯為最輕本刑五年以上有期徒刑之重罪，另有事實足認有
    逃亡之虞，並有羈押之必要，依刑事訴訟法第101 條第1 項
    第1 款、第3 款規定諭令羈押。有前開本案訴訟之偵審全卷
    、本院110 年10月29日訊問筆錄、押票及臺灣高等法院被告
    前案紀錄表1 份在卷可按。
  ㈡聲請人就本院前開諭知羈押被告之處分聲請停止羈押。聲請
    意旨除以被告無勾串滅證之可能以外，並以被告因罹患牙周
    病而影響咀嚼及消化，此前於戒治處所執行強制戒治時，體
    重已由逾100 公斤降為約80公斤，若此情況延續，則對於被
    告之生命健康勢必將造成危險。而現在羈押所在之看守所雖
    設有牙科相關之醫療服務，然所提供者僅為基本之醫療，故
    有必要具保在外接受醫療院所之全口治療及假牙之裝設並與
    家庭團聚等語。
  ㈢本院經查被告因涉犯製造第二級毒品罪嫌，已經原審依法審
    理判決並諭知有期徒刑4 年6 月，犯罪嫌疑重大之要件已然
    顯明。又被告經一審法院判決諭知重刑，除依常情已有相當
    強度之逃避誘因，而其因本案經原審法院於110 年8 月7 日
    諭令羈押，並經本院接續於前開期日移審時裁定羈押之前，
    即係因逃亡而經通緝到案，並依序先已執行觀察勒戒、強制
    戒治及另案有期徒刑7 月之刑，迄至上開接押之日執行期滿
    ，乃由原審法院諭令羈押，有臺灣高等法院被告前案紀錄表
    及臺灣高等法院在監在押全國紀錄表各1 份在卷可按。則被
    告既有逃亡之事實發生在前，本院依刑事訴訟法第101 條第
    1 項第1 款、第3 款規定諭令羈押，原無不合。
  ㈣聲請人雖以被告因罹患疾病須保外就醫，然其事由甫經本院
    於此前被告本人以同一理由聲請停止羈押時，以其所附之診
    斷證明書向被告羈押所在之法務部矯正署高雄看守所函詢其
    身體狀況、健康情形、有無罹患或承受以所內現有醫療資源
    暨人力設備無法提供其必要醫療照護，且不能循戒護就醫等
    方式處理之疾病或傷痛，及其在所內之飲食情形如何，是否
    能夠配合所內伙食及作息而正常進食等情形，而據該所醫師
    評估並先後回復：⑴現罹疾病「適應性失眠、乾癬」部分——
    意識及生命徵象穩定，建議定期安排門診追蹤；⑵現罹疾病
    「缺牙」部分——目前生命徵象、意識穩定，可於牙科門診治
    療，製作假牙，同時配合軟質所內伙食等情，有法務部矯正
    署高雄看守所110 年11月5 日高所衛字第11090047090 號函
    及附件法務部矯正署收容人健康狀況評估單（本院110年度
    聲字第1588號案卷［下稱本院前案卷］第43頁至第45頁）、11
    0 年11月12日傳真到院之法務部矯正署收容人健康狀況評估
    單（本院前案卷第73頁）附卷可參。是經調查結果，聲請意
    旨所指被告罹患之疾病、甚至製作假牙之需求，仍均可循看
    守所內既有之醫療體系獲得照顧，縱有需要，猶可循戒護就
    醫方式治療，尚無刑事訴訟法第114 條第3 款現罹疾病，非
    保外治療顯難痊癒之情。則聲請意旨就此部分所為主張，尚
    無可採。
  ㈤此外，聲請意旨雖另以被告之父罹患脊椎病變，聲請人本人
    亦罹患白內障等疾病，並須照顧被告之17歲未成年子女平日
    生活及學業，遲遲無法開刀治療；另聲請人及家庭成員對被
    告日後自新仍有高度期待等語。然刑事訴訟程序關於被告羈
    押之執行，係為確保國家司法權對犯罪之追訴處罰及保障社
    會安寧秩序而採取之必要手段，與受處分人個人自由及家庭
    生活機能之圓滿，難免衝突，不能兩全，本件經查被告前開
    經羈押之原因仍然存在，其因前開案件猶已經原審判處有期
    徒刑4 年6 月，刑罰非輕，苟非予必要之保全處分，顯有繼
    續逃亡致國家刑罰權不能正確並有效實現之疑慮，茲考量本
    件羈押與案件之重要性及預期刑罰之比例權衡，則聲請人之
    聲請即難予准許，應予駁回。
五、據上論斷，依刑事訴訟法第220 條，裁定如主文。
中　　華　　民　　國　  110 　年　　12　　月　　14　　日
                  刑事第八庭　審判長　法　官  邱明弘
                                      法　官  黃宗揚
                                      法　官  陳松檀
以上正本證明與原本無異。
如不服本裁定應於送達後5 日內向本院提出抗告狀。
中　　華　　民　　國　　110 　年　　12　　月　　14　　日
                                      書記官  李佳旻